【裁判字號】    97,交聲,1605
【裁判日期】    971207
【裁判案由】    違反道路交通管理處罰條例聲明異議
【裁判全文】
臺灣桃園地方法院交通事件裁定        97年度交聲字第1605號
原處分機關  交通部公路總局新竹區監理所中壢監理站
異  議  人
即受處分人  乙○○
                    號
上列異議人即受處分人因違反道路交通管理處罰條例案件，對於
交通部公路總局新竹區監理所中壢監理站民國97年9 月22日所為
之處分（原處分案號：壢監裁字第裁53-D00000000號）聲明異議
，本院裁定如下：
    主  文
異議駁回。
    理  由
一、原處分意旨略以：異議人即受處分人（下稱異議人）乙○○
    於民國97年6 月27日晚間9 時17分許，駕駛車號9539-MN 號
    自用小客車，行經台66線與桃102 號道路岔口東向西方向，
    為桃園縣政府警察局交通隊舉發「行駛快速公路未依標線指
    示行車」之違規，依道路交通管理處罰條例第33條第1 項第
    13款之規定，裁處罰鍰新臺幣（下同）3,000 元，並依同條
    例第63條第1 項第1 款規定，記違規點數1 點。
二、聲明異議意旨略以：異議人係因看到黃燈怕過不了路口才停
    下，並非紅燈啟動才超越停止線；且該相機未經合格檢驗；
    況本案採證照片並無「路口號誌顯示圓形紅燈與左轉箭頭綠
    燈同亮」及「紅燈亮啟」之狀態，採證照片右上方之號誌為
    下一個路口之號誌，桃園縣政府警察局認定之事實顯與證據
    相反等語。
三、按汽車行駛於高速公路、快速公路或設站管制之道路，不遵
    使用限制、禁止、行車管制及管理事項之管制規則而未依標
    誌、標線、號誌指示行車，處汽車駕駛人3,000 元以上6,00
    0 元以下罰鍰，道路交通管理處罰條例第33條第1 項第13款
    定有明文；又汽車駕駛人有上開條例第33條第1 項情形者，
    除依原條款處罰鍰外，並記違規點數1 點，同條例第63條第
    1 項第1 款亦定有明文。
四、經查：異議人所有車號9539-MN 號自用小客車，於上揭時、
    地，為桃園縣政府警察局交通隊舉發「行駛快速公路未依標
    線指示行車」之違規，有採證相片2 張附卷可稽。雖異議人
    辯稱：係因看到黃燈怕過不了路口才停下，並非紅燈啟動才
    超越停止線，且該相機未經合格檢驗云云，然查，上開相機
    業經檢驗合格，有桃園縣政府警察局交通隊提供之製造商檢
    測報告（MANUFACTURER'S INSPECTION REPORT）1 紙在卷可
    稽（見本院卷第20頁），而採證相片2 張各紀錄係於紅燈後
    2.43秒、2.93秒時拍攝無訛（見本院卷第16頁），此外，證
    人即舉發警員甲○○復到庭證稱：本件採證照片係固定照相
    桿所拍攝，照相機通常於紅燈2 至3 秒後才會拍攝，且是車
    輛輪胎壓到埋設於停止線內之感應線圈才會照相等語甚詳（
    見本院卷第13頁），是異議人駕駛之車輛係於上開路口紅燈
    後超越停止線，應無違誤，異議人所辯，尚不足採。異議人
    又辯稱：採證照片右上方之號誌為下一個路口之號誌，並無
    證據顯示本件有「路口號誌顯示圓形紅燈與左轉箭頭綠燈同
    亮」及「紅燈亮啟」之狀態云云，惟查，採證照片右上方之
    號誌與異議人於本件所超越停止線上方之號誌無論紅燈與左
    轉箭頭綠燈同亮、綠燈直行、紅燈及剩餘秒數、黃燈之顯示
    均相同，此有桃園縣政府警察局交通隊提供該路口之照片存
    卷供參（見本院卷第23-25 、27-30 頁），而證人甲○○亦
    到庭證稱：照相機設置時會將號誌與車子設定於照相範圍內
    ，如此舉發時才有證據，本件舉發照片右上方之號誌即為該
    路口之號誌等語甚詳（見本院卷第13、15頁），衡情證人甲
    ○○與異議人素不相識，亦無仇怨，係依法執行勤務之公務
    員，復到庭具結為以上之證述，殊無設詞誣陷異議人，而身
    觸偽證重罪之理，是其所言證詞應屬可信。從而，異議人確
    有前揭違規事實，堪予認定，其前揭所辯，自不足採。
五、綜上所述，異議人確有於前揭時、地行駛快速公路未依標線
    指示行車之違規行為，從而，原處分機關依道路交通管理處
    罰條例第33條第1 項及同條例第63條第1 項第1 款之規定，
    裁處異議人3,000 元罰緩並記違規點數1 點，核無違誤，本
    件異議人之異議為無理由，應予駁回。
六、依道路交通案件處理辦法第19條，裁定如主文。
中    華    民    國    97    年    12    月    7     日
                  交通法庭    法  官  林宜靜
以上正本證明與原本無異。
如不服本裁定，應於裁定送達後5 日內向本院提出抗告狀。
                                書記官  黃俊燁
中    華    民    國    97    年    12    月    7    日


司法院資訊處製作；財團法人民間司法改革基金會備份。
